Marley Apong

Développeur web et Designeur web

Developpeur web depuis 3 ans, je sais me démarquer par mon leadership et mon sens de la communication. Mon expérience m'a aussi appris à m'adapter sans cesse puisque le milieu des technologies de l'information est en constante évolution. Je cherche à rejoindre votre entreprise afin de partager avec vous mon savoir-faire et ma passion pour les TI.

EXPÉRIENCE PROFESSIONNELLE

De 20/01/2023 À 08/04/2023 (Douala, Cameroun) Groupe BBP

Poste: Développeur web

Tâches réalisées :

Developpement d'une application web de gestion d'une microfinance cas : de l'entreprise BAI-

FINANCE Lien : <u>bai-finance</u>

De 04/03/2023 À 06/03/2023 (Douala, Cameroun) SA'A Djamen

Poste: Développeur web

Tâches réalisées :

Developpement d'un site pour la récupération des informations sur les futurs étudiant(e)s pour la semaine des métiers. Les informations stockées dans une base de données pour traitement.

De 10/12/2022 À 30/12/2023 (Douala, Cameroun) Action IEC

Poste: Développeur Back-eng

Tâches réalisées :

Developpement d'une API pour la gestion d'un site de blog. J'avais pour tâche de mettre sur pied un Dashboard pour l'ajout, suppression et le traitement des articles.

FORMATION

2022

Douala, Cameroun

2022

Douala, Cameroun

2018

Douala, Cameroun

Fin première année académique

Institut Supérieure des Technologies Avancées

Attestation de fin de formation en développement web (CMS, Bootstrap)

Groupe BBP

Attestation de fin formation en Maintenance des systèmes informatiques

LT Computer Service

LANGUES

Anglais

Français
Espagnol



CONTACT

mailto:marlexapong90@gmail.com



+237 655 37 14 20



Douala, Cameroun



github.com/MarleyApong



linkedin.com/marleyapong



youtube.com/@amatutoriel

LOGICIELS

Html

Css

JavaScript

Php

Bootstrap

jQuery

React

COMPÉTENCES

- Sens du travail
- Déterminé
- Esprit d'équipe
- Gestion du stress

INTÉRÊTS

- Voyages : Cameroun (Bafoussam, Edéa).
- Sports : Jeux vidéo, football
- Loisirs: Visionner, surfer, Coder.